# 求助交叉持股

提问人：jyfanny 时间：2017-01-21 08:44:41
各位老师，请教一个问题。母公司A持有子公司B75%的股权，B持有孙子公司C54%的股权，同时A的分公司D也持有C公司36%的股权，请问在计算C公司的少数股东权益时，合并报表上是确认10%吗？

回答人：chenyiwei
A的合并报表层面对C的少数股权比例是 10 ％。当然C的净利润有 54 ％归属于B，相应地其中13.5%归属于持股B25％的少数股东，但这是B的少数股权，不是C的少数股权。